臺灣新北地方法院民事判決
110年度勞小字第173號
原      告  黃國耀  
被      告  鑫楓工程有限公司

法定代理人  羅彥庭  
上列當事人間請求返還薪資扣薪事件，經本院於民國111年2月23
日言詞辯論終結，判決如下：
    主  文
被告應給付原告新臺幣壹萬元，及自民國一百一十年九月八日起
至清償日止，按週年利率百分之五計算之利息。
原告其餘之訴駁回。
訴訟費用確定為新臺幣壹仟元，由原告負擔肆佰元，被告負擔陸
佰元。
本判決第一項得假執行，但被告如以新臺幣壹萬元為原告預供擔
保，得免為假執行。
    事  實
一、原告主張：
    原告於民國（下同）110年6月份受僱於被告公司，任職駕駛
    司機。然而，被告於同年7月發放6月份薪資時，預扣原告薪
    資，包含：6月9日原告代墊車輛維修費新臺幣（下同）1,00
    0元、被告溢扣4,200元、交通違規罰單4,000元、環保罰單1
    0,000元等項，合計不當得利預扣之金額為18,200元，為請
    求被告返還款項，故提起本件訴訟。併聲明：被告應給付原
    告18,200元，及自民國110年8月25日起至清償日止，按年息
    百分之五計算之利息。
二、被告抗辯：
    環保的部分，罰單處罰6萬元，我只有扣原告1萬元而已；4,
    200元的部分，我沒有再重複扣款，是原告不小心駕駛撞到
    電線桿時先付的車斗維修，如果責任是司機的，就要司機自
    己負責；還有交通違規罰單4,000元的部分，是原告未保持
    行車車距，我也去行政申訴了，但還是維持處罰4,000元；
    原告還有其他罰單，我也都幫他繳罰款，並沒有向原告要，
    我也願意自行吸收，不再跟原告請求。併聲明：請求駁回原
    告之訴。
三、本件爭執點及本院判斷如下：
  ㈠交通違規罰單4,000元部分：
    原告於本院審理時自認願意負擔此筆費用（見本院卷第22頁
    ），故原告此部分請求，自不應允許。
  ㈡環保罰單10,000元部分：
    按工資應全額直接給付勞工，勞動基準法第22條第2項定有
    明文。原告主張被告從薪水所扣之環保罰單10,000元，該處
    罰事實與原告無關，是被告公司用別塊的聯單讓他出車，所
    以才被罰款，被告應返還10,000元等語，此有原告提出與被
    告法定代理人之LINE對話記錄為證；而被告於本院審理時亦
    自認有扣原告薪水10,000元，且確實拿另外一塊工地的聯單
    給原告，僅抗辯原告只要照著聯單上的路線載運，就不會被
    開罰云云（見本院卷第21、37頁），並提出新北市政府環境
    保護局執行違反廢棄物清理法案件裁處書附卷可稽。惟環保
    罰單上之開罰事實，已載明「經攔查雖隨車持有載明剩餘土
    石方產生源及處理地點之證明文件，以供查驗，經查證產生
    源確實有誤，視為無效證明文件。」等文字，即可知開罰原
    因為原告持有另一處土石方產生源證明文件，而該證明文件
    係由被告交付於原告，以供駕駛車輛使用，則此「產生源確
    實有誤，視為無效證明文件」的處罰事由，自不應由原告負
    擔，依照上述法律規定，原告自得請求被告返還此部分工資
    。
  ㈢溢扣4,200元部分：
    原告主張依公司的薪資單證明其4,200元已經扣掉，不應該
    在薪水上重複扣等語，並提出與被告法定代理人扣現金4,20
    0之LINE維修對話記錄為證。經查，依被告所提出之LINE對
    話記錄可知（見本院卷第41-43頁），110年6月份「司機對
    帳單」內容已明白記載：「阿耀、修車斗、4,200元（金額
    被劃掉，註記：自付）」，可知修車斗之4,200元是由原告
    先行自付。又上開司機對帳單中，另記載「應付司機薪水41
    ,600元、現金加油22,700元、土尾現金2,500元，共計66,80
    0元，扣罰單4,000元、扣環保10,000元，共計52,800元」等
    文字，可知被告並無從當月薪資再重複扣款4,200元的情形
    。另外，被告已經說明此筆款項是因原告於110年6月19日駕
    駛車輛不小心撞到電線桿，造成維修車斗費用，是原告個人
    行為造成損壞等情，原告也未能舉證加以否認，故原告主張
    被告應返還溢扣之工資4,200元，自無法准許。 
四、就利息部分：
    按給付無確定期限者，債務人於債權人得請求給付時，經其
    催告而未為給付，自受催告時起，負遲延責任。其經債權人
    起訴而送達訴狀，或依督促程序送達支付命令，或為其他相
    類之行為者，與催告有同一之效力；遲延之債務，以支付金
    錢為標的者，債權人得請求依法定利率計算之遲延利息，民
    法第229條第2項、第233條第1項前段分別定有明文。又應付
    利息之債務，其利率未經約定，亦無法律可據者，週年利率
    為5%，亦為同法第203條所明定。本件被告於110年9月8日收
    受起訴狀繕本，有卷附之送達證書可按(見本院板橋簡易庭1
    10年度板小字第4032號卷第11頁)，因此，原告請求被告應
    自110年9月8日起至清償日止，按年息百分之五計算之利息
    ，應予准許，逾越此部分則為無理由，無法准許。
五、綜上所述，原告依勞基法第22條第2項規定，請求被告給付1
    0,000元，及自110年9月8日起至清償日止，按年利率百分之
    5計算之利息部分，為有理由，應予准許。逾此部分所為之
    請求，為無理由，應予駁回。
五、法院就勞工之給付請求，為雇主敗訴之判決，應依職權宣告
    假執行，前項情形，法院應同時宣告雇主得供擔保或將請求
    標的物提存而免假執行，勞動事件法第44條第1項、第2項定
    有明文。本件判決第1項為被告即雇主敗訴之判決，依據前
    開規定，故本院依職權宣告假執行，並酌定相當之擔保金額
    准被告供擔保後免為假執行。本件判決第1項為被告即雇主
    敗訴之判決，依據上開規定，本院並依職權宣告假執行及免
    為假執行。另應依民事訴訟法第436條之19第1項規定，確定
    本件訴訟費用為1000元，應由原告負擔400元，被告負擔600
    元。
六、本件事證已臻明確，兩造其餘攻擊防禦方法及其餘爭點，核
    與判決結果無涉，不再一一論述。
七、訴訟費用負擔之依據：民事訴訟法第79條。
中　　華　　民　　國　　111 　年　　3 　　月　　9 　　日
                  勞動法庭      法　官　劉以全
以上正本係照原本作成
對於本件判決如有不服，應於收受送達後20日內向本院提出上訴如書狀，上訴於本院合議庭，並按他造當事人之人數附具繕本。當事人之上訴，非以判決違背法令為理由不得為之，上訴狀應記載上訴理由，表明下列各款事項：                        （一）原判決所違背之法令及其具體內容。              （二）依訴訟資料可認為原判決有違背法令之具體事實。      如未於上訴後20日內補提合法上訴理由書，法院得逕以裁定駁回上訴。
中　　華　　民　　國　　111 　年　　3 　　月　　9 　　日
                                書記官　許慧禎